臺灣臺南地方法院刑事判決　　　　　　　　　　　　　九十一年度易字第五六四號
　　公　訴　人　臺灣台南地方法院檢察署檢察官
　　被　　　告　丙○○
　　　　　　　　乙○○
　　　　　　　　甲○○
右列被告因違反菸酒管理法案件，經檢察官提起公訴（九十一年度偵字第一九六六號
），本院判決如左：
    主  文
丙○○共同輸入私菸，累犯，處有期徒刑捌月，併科罰金新台幣肆拾萬元，罰金如易
服勞役，以罰金總額與陸個月之日數比例折算。
乙○○共同輸入私菸，累犯，處有期徒刑陸月，如易科罰金，以參佰元折算壹日。
甲○○共同輸入私菸，處有期徒刑伍月，如易科罰金，以參佰元折算壹日。
扣案如附表所示之私菸共伍拾萬零伍仟玖佰包均沒收。
    理  由
一、丙○○前有多次違反懲治走私條例案件之前科，最近一次於民國（下同）八十七
    年間，又因違反懲治走私條例案件，經本院判處有期徒刑二年一月確定，甫於八
    十九年九月十九日因假釋交付保護管束期滿執行完畢；乙○○前於八十九年間，
    亦因違反懲治走私條例案件，經臺灣高等法院高雄分院判處有期徒刑八月確定，
    並於九十年七月二十八日執行完畢；甲○○則於八十九年間，因違反懲治走私條
    例案件，經臺灣澎湖地方法院判處有期徒刑六月，緩刑四年，於八十九年八月三
    日確定，現正於緩刑期間。詎彼三人均不知悛悔，明知未經許可輸入之香菸為私
    菸，依法不得輸入，竟與不詳真實姓名年籍綽號「大頭明」之成年男子及不詳姓
    名年籍人士數人共同基於輸入私菸之犯意聯絡，先由綽號「大頭明」者以新台幣
    （下同）十五萬元代價委請丙○○至指定地點接運輸入之貨品，再由丙○○預以
    一萬元代價雇請乙○○、甲○○二人協同搬運，彼三人即於九十一年二月十八日
    晚間八時許，共同駕駛「燦乙隆（ＣＴ４─１５９０號）」漁船前往綽號「大頭
    明」指示之接貨地點（北緯二十四度零分、東經一百一十九度四十分），並自一
    艘不知名非本國船隻之鐵殼船上搬運私菸一批而接駁往內地岸上輸入。嗣同日晚
    間九時許，丙○○、乙○○、甲○○三人於接駁往內地途中，經警在我國領海之
    臺南馬沙溝外海三浬處（北緯二三度十三分、東經一二○度○二分）當場查獲，
    並從渠等駕駛之船上扣得上開未經許可輸入之私菸共五十萬五千九百包（如附表
    所示）。
二、案經行政院海岸巡防署海洋巡防總局第三海巡隊移送臺灣臺南地方法院檢察署檢
    察官偵查起訴。
    理  由
一、右揭事實，迭據被告丙○○、乙○○、甲○○於警訊、檢察官偵訊及本院審理時
    坦承不諱，並互核彼等所述情節均相一致，被告丙○○並供稱：是綽號「大頭明
    」者告知伊等到指定地點接貨，而「大頭明」也跟該不知名鐵殼船上人員聯絡妥
    當，故伊等一到指定地點，即有一艘非屬本國船隻之鐵殼船在該處等候，船上人
    員並立即卸貨至伊船上，接完貨後雙方便迅速駛離，彼此間並無交談或買賣交易
    ，伊亦未交付任何款項予對方等語（見本院九十一年六月十一日審判筆錄），則
    該非屬本國船隻之鐵殼船並無兜售菸品、被告三人亦無與之交易購買之事實，參
    以被告復明知該鐵殼船非屬本國船隻，仍逕自依「大頭明」之指示與之接駁私菸
    貨品，均足證被告與綽號「大頭明」者、非本國船隻之鐵殼船人員間，就私菸輸
    入我國境內之行為，顯然互有犯意聯絡及行為分擔，此與被告與該鐵殼船接駁地
    點是否屬於我國領海領域，並無干係。此外，另有海巡隊製作之逕行搜索報告書
    、檢查記錄表、扣押物品目錄表各一紙及現場查獲照片八張附卷可稽，並有扣案
    如附表所示之私菸五十萬五千九百包可資佐證，足見被告三人之自白核與事實相
    符。準此，本件事證明確，被告三人犯行洵堪認定，自應依法論科。
二、按「菸酒管理法」業經行政院於九十年十一月二十九日以（九○）台財字第○六
    九六七一號令發布，並自九十一年一月一日起施行；此外，行政院亦於九十年十
    二月二十七日以台九十財字第○七五○八三號函公告修正懲治走私條例第二條第
    四項公告之「懲治走私條例公告管制物品項目及其數額」丙項，該項第一款之「
    菸、酒、捲菸紙」，自九十一年一月一日刪除。是核被告丙○○、乙○○、甲○○等三人於上開法令施行後，於九十一年二月十八日將私菸輸入我國境內之行為
    ，已不構成懲治走私條例第二條第一項之私運管制物品進口罪，而係犯菸酒管理
    法第四十六條之輸入私菸罪。而被告三人與不詳真實姓名綽號「大頭明」之成年
    男子及不詳姓名年籍人士數人間，就上開犯行，有犯意之聯絡及行為之分擔，均
    為共同正犯。又被告丙○○前於八十七年間，因違反懲治走私條例案件，經本院
    判處有期徒刑二年一月確定，並於八十九年九月十九日因假釋交付保護管束期滿
    而執行完畢；被告乙○○則於八十九年間，因違反懲治走私條例案件，經臺灣高
    等法院高雄分院判處有期徒刑八月確定，並於九十年七月二十八日執行完畢等情
    ，有台灣台南地方法院檢察署刑案資料查註紀錄表及臺灣高等法院被告全國前案
    記錄表各一份在卷可按，渠二人於五年之內再犯本件有期徒刑以上之罪，為累犯
    ，均應依法加重其刑。爰審酌被告等貪慾圖利，欲藉輸入私菸獲取不正利益，所
    為對國家稅收足生影響，且彼三人均有違犯懲治走私條例之前科記錄，尤其被告
    丙○○更是數度因走私洋煙進口而經法院判刑，均顯見彼等惡性非淺，併渠等犯
    罪之動機、目的、手段、輸入之私菸數量龐大、所受利益數額不少及涉入主導之
    程度、犯後態度等一切情狀，分別量處如主文所示之刑，並諭知易科罰金及易服
    勞役之折算標準，以資懲儆。至扣案之私菸五十萬五千九百包，則應依菸酒管理
    法第五十七條之規定予以宣告沒收。
三、另臺灣臺南地方法院檢察署檢察官移送併辦意旨（九十一年度偵字第四二九二號
    ）略以：被告丙○○、乙○○、甲○○等三人明知大衛朵夫牌香菸之商標「ＤＡ
    ＶＩＤＯＦＦ」字樣，需經瑞士商．大衛朵夫公司（下簡稱大衛朵夫公司）合法
    授權始得使用並輸入，詎渠竟與綽號「大頭明」者共同基於販賣而輸入之不法意
    圖，於前揭時日受綽號「大頭明」之指示，自前開指定地點從不知名非本國船隻
    之鐵殼船接運私菸五十萬五千九百包輸入上岸，其中並包含輸入未經大衛朵夫公
    司合法授權之仿上開商標香菸十七萬一千五百八十包，因認被告並涉有商標法第
    六十二條第一款、第六十三條之罪嫌等情。訊據被告丙○○、乙○○、甲○○等
    三人固不否認有於右揭時地在「大頭明」指定地點從鐵殼船上接駁私菸一批等事
    實，惟均矢口否認有何違反商標法之犯行，被告丙○○並辯稱：「大頭明」僅告
    知伊說要運送菸，並未說那是假的菸，伊一直到查獲後經警打開包裝才發現有各
    式香菸等語。經查，海巡隊於九十一年二月十八日晚間九時許登檢「燦乙隆（Ｃ
    Ｔ４─１５９０號）」漁船時，該船前艙甲板上置放一綑綑用數層防水膠袋包裹
    之箱型物品，待開拆塑膠袋後，則為大型紙箱，而大型紙箱內再裝載數箱另以透
    明塑膠袋包裹之私菸等事實，有卷附之現場照片八張可證，足見前揭運送之私菸
    係經層層包裹之方式輸入我國境內，而被告三人既經公訴人認定彼等係在海上接
    駁貨物，則此等繁複之包裝自顯非被告三人所為（蓋被告如係經由一般買賣方式
    逐一點收未經包裝之私菸，則菸品極易於海上交易期間受潮而不堪使用，更無論
    被告與鐵殼船上人員並無買賣交易，被告三人僅係單純接運私菸以便輸入上岸，
    自無逐一清點私菸之必要），參以被告三人前案所涉違反懲治走私條例案件，均
    係走私進口未稅之大衛朵夫牌等洋煙，並無進口仿冒洋煙之前科素行等情，亦有
    卷附之本院八十六年度訴字第一四一六號、臺灣高等法院高雄分院八十九年度上
    訴字第一一○六號刑事判決各一份可稽，依此，從前揭證據資料所顯示之情狀，
    尚不足充分證明被告三人於向鐵殼船接運私菸當時，已足以從繁複之包裝中清楚
    認知渠所運送者即係仿冒之菸品。雖告訴代理人認被告丙○○輸入私菸之代價高
    達十五萬元，則被告絕對明知其所輸入者即係仿冒之洋菸云云，惟查，被告輸入
    私菸代價是否過高，並無其他情況證據得以佐證，況且被告三人此次輸入之私菸
    數量亦不在少數，自難以僅就其協助運送之代價遽認渠等之主觀犯意。是此，綜
    前所述，本件並無積極證據足證被告三人具備檢察官併辦意旨所指違反商標法之
    犯行，則檢察官併辦部分即難認與本案前開論罪科刑部分有何裁判上一罪之想像
    競合犯關連，應退回原併案單位另為適宜之偵查。
據上論斷，應依刑事訴訟法第二百九十九條第一項前段，菸酒管理法第四十六條、第
五十七條，刑法第十一條前段、第二十八條、第四十七條、第四十一條第一項、第四
十二條第三項，罰金罰鍰提高標準條例第二條，判決如主文。
中      華      民      國    九十一    年      六      月    二十五    日
                              臺灣臺南地方法院刑事第二庭
                                  法  官  林彥君
右正本證明與原本無異。
如不服本判決應於送達後十日內向本院提出上訴狀。
                                  書記官  黃傳鈞
中      華      民      國    九十一    年      六      月    二十五    日
附錄本案論罪科刑法條全文：
菸酒管理法第四十六條：
  產製或輸入私菸、私酒者，處一年以下有期徒刑、拘役或科或併科新台幣三十萬元
  以上一百五十萬元以下罰金。
【附表】
┌──┬─────────┬──┬───┐
│編號│品  名（仿冒品）  │單位│數量  │
├──┼─────────┼──┼───┤
│１  │MILD SEVEN        │包  │170530│
├──┼─────────┼──┼───┤
│２  │DAVIDOFF（黑）    │包  │141150│
├──┼─────────┼──┼───┤
│３  │MI-NE             │包  │25690 │
├──┼─────────┼──┼───┤
│４  │SILVER STARLET    │包  │80530 │
├──┼─────────┼──┼───┤
│５  │SEVEN STARS       │包  │29130 │
├──┼─────────┼──┼───┤
│６  │DAVIDOFF（白）    │包  │30430 │
├──┼─────────┼──┼───┤
│７  │長壽（黃）        │包  │27870 │
└──┴─────────┴──┴───┘
